A:Curtius-Picht - [Bestand, Archiv, Familienarchiv]
A:Curtius-Picht - [Bestand, Archiv, Familienarchiv]
- Curtius-Picht <Familie: 20. Jh.>: Konvolut Todesanzeigen der Familie [Dokumente], Deutsches Literaturarchiv Marbach, Archiv; HS.2013.0024.00008; 1 Mappe
- Unbekannt: Grabrede: Ernst Andreas Wendelstadt-Picht [Prosa. Reden und Vorträge], ohne Datum; Deutsches Literaturarchiv Marbach, Archiv; HS.2013.0024.00009; 6 Bl. unvollst.
- Curtius-Picht <Familie: 20. Jh.>: Konvolut Vermählungsanzeigen der Familie [Dokumente], ohne Datum; Deutsches Literaturarchiv Marbach, Archiv; HS.2013.0024.00010; 2 Bl.
- Wendelstadt, Hans: Genealogie der Familie Wendelstadt-Grisar [Dokumente], 11.08.1954; Deutsches Literaturarchiv Marbach, Archiv; HS.2013.0024.00011; 2 Exemplare.6 Bl.
- Wendelstadt, Hans: Konvolut Sterbeurkunden, Auszüge aus Sterberegister der Familie Wendelstadt-Grisar [Dokumente], ohne Datum; Deutsches Literaturarchiv Marbach, Archiv; HS.2013.0024.00012; 27 Bl.
- Wendelstadt, Hans: Konvolut Auszüge aus Trau- und Heiratsregister der Familie Wendelstadt-Grisar [Dokumente], ohne Datum; Deutsches Literaturarchiv Marbach, Archiv; HS.2013.0024.00013; 21 Bl. Mit 1 Kopie
- Wendelstadt, Hans: Konvolut Urkunden zu Geburt und Taufe der Familie Wendelstadt-Grisar [Dokumente], ohne Datum; Deutsches Literaturarchiv Marbach, Archiv; HS.2013.0024.00014; 35 Bl. Mit 2 Kt. und 2 Kopie
- Wendelstadt, Hans: Konvolut Sonstiges [Dokumente], ohne Datum; Deutsches Literaturarchiv Marbach, Archiv; HS.2013.0024.00015; 3 Bl.; Meldekarte für den Arbeitseinsatz (1948), ausgestellt vom Badischen Ministerium der Wirtschaft und Arbeit und andere Dokumente
- Verschiedene an Picht, Robert [Briefe], 1994; Deutsches Literaturarchiv Marbach, Archiv; HS.2013.0024.00016; 8 Br. 8 Bl. Mit 2 Umschl.; Kondulenzbriefe an Robert Picht zum Tode seines Bruders Clemens Picht und Familie.
  Verschiedene; Picht, Robert (1937-2008)
- Verschiedene an Curtius-Picht <Familie: 20. Jh.> [Briefe], 1971; Deutsches Literaturarchiv Marbach, Archiv; HS.2013.0024.00017; 2 Mappen
  Verschiedene; Curtius-Picht <Familie: 20. Jh.>; Picht, Georg (1913-1982); Picht-Axenfeld, Edith (1914-2001)
- Curtius-Picht <Familie: 20. Jh.>: Konvolut Dokumente zur Familiengeschichte [Dokumente], Deutsches Literaturarchiv Marbach, Archiv; HS.2017.0046; 1 Mappe